---
title: "PASPE 2024: R básico"
subtitle: "Tarea 1"
author: "Rossana Torres Alvarez"
date: "`r format(Sys.time(), '%B %d, %Y')`"
output:
  word_document: default
---


```{r setup, include=FALSE}
knitr::opts_chunk$set(echo = TRUE)
```

## Problema 1. Operaciones 

1. Covierte  155 libras a kg (1 libra = 0.453592 kg) y guardalo en una variable llamada kg

```{r}
# Uso operaciones con objetos
kg <- 155*0.453592

# Uso la funcion print para visualizar mi objeto en consola
print(kg)
```

2. Convierte 160 cm a metros (100 cm = 1 mt) y guardalo en una variable llamada mt 
```{r}
mt <- 160/100
print(mt)
```

3. Estima el indice de masa corporal (kg/(mt)^2) usando la respuesta de 1 y 2 y 
guardalo en una variable llamada imc

```{r}
# Llamo a los objetos que cree previamente
imc <- kg/mt^2
print(imc)
```


4. Utilizando el indice de masa corporal (imc) que estimaste, ¿podrías concluír

que se encuentra en el rango de peso bajo (i.e imc $<$ 18 )? 

```{r}
# Uso una operacion logica
imc < 18


```
No, el imc se encuentra en el rango de peso normal

5. Crea un vector que contenga al vector kg, mt y imc

```{r}
antrop <- c(kg, mt, imc)
print(antrop)
```


6. Crea un vector que muestre la siguiente frase: El individuo tiene un imc de 
(tu respuesta en 3). Hint : junta texto con el vector imc

```{r}
# Uso la funcion paste0 para juntar texto con el otro vector que cree previamente
frase <- paste0("El individuo tiene un imc de: ", imc)
print(frase)
```


7. Copia la siguiente linea y correla en RStudio, que observas? Si hay algun error, intenta resolverlo
```{r, eval=FALSE}
mivector1 = c(1:100)
mivector1 = (101:200)
mivector3 = c(mivector1, mivector2)

# Leo el error que me arroja la consola:
# Error:
#! object 'mivector2' not found




```
Mi vector2 no existe porque vector1 se reescribio porque no cambie el nombre y como consecuencia mivector3 no puede ser creado. Corregido:

```{r}
mivector1 = c(1:100)
mivector2 = (101:200)
mivector3 = c(mivector1, mivector2)
```

## Problema 2. Vectores, dataframes y listas

1. Crea un vector con los nombres de las categorias de imc segun la OMS (Bajo peso, Peso normal, Sobrepeso,
Obesidad grado I, Obesidad grado II, Obesidad grado III) y llamalo cat_names

```{r}




cat_names <- c("Bajo peso", "Peso normal", "Sobrepeso",
"Obesidad grado I", "Obesidad grado II", "Obesidad grado III")
print(cat_names)
```


2. Muestra unicamente las categorias de obesidad  del vector que creaste

```{r}
# Utilizo corchetes cuadrados y la funcion length para seleccionar los valores que quiero
print(cat_names[4:length(cat_names)])
```


3. Crea un vector con las categorias de imc segun la OMS 
(< 18, 18.5-24.9, 25-29.9, 30-34.5, 35-39.9, > 40) y 
llamalo cat. Muestra tu vector y determina la clase del objeto

```{r}
cat <- c("< 18", "18.5-24.9", "25-29.9", "30-34.5", "35-39.9", "> 40")
print(cat)
# Utilizo la funcion class para determinar la clase de objeto
class(cat)
```


4. Crea un dataframe llamado imc_df usando los vectores cat_names y cat. Nombra las columnas como names y cat.

```{r}
# Utilizo la funcion data.frame para crear mi dataframe a partir de vectores que cree previamente
imc_df <- data.frame(cat_names, cat)

# Utilizo la funcion colnames para nombrar columnas
colnames(imc_df) <- c("names", "cat")
```


5. Muestra unicamente las categorias de obesidad  del dataframe que creaste
```{r}
# Utilizo corchetes cuadrados para seleccionar filas, dejo vacio para seleccionar todas las columnas 
imc_df[4:nrow(imc_df), ]
```


6. Accede a la columna cat
```{r}
#Opcion 1. Accedo usando corchetes cuadrados
imc_df[,"cat"]
#Opcion 2. Acceso utilizando el operador $
imc_df$cat
```


7. Crea una lista que contenga el vector kg, el vector, imc y el dataframe imc_df
```{r}
milista <- list(kg, imc, imc_df)
```


8. Accede a la columna cat dentro de la lista
```{r}
# Opcion1. Accedo al imc_df que es el tercer objeto y a la columna cat (que es la columna 2 del data.frame)
milista[[3]][2]
milista[[3]]["cat"]

# Opcion 2. Nombro los objetos de la lista
names(milista) <- c("kg", "imc", "imc_df")

# Accedo usando nombres y el operador $
milista$imc_df$cat

```


