---
title: "PASPE 2024: R básico"
subtitle: "Tarea 2"
author: "Rossana Torres Alvarez"
date: "`r format(Sys.time(), '%B %d, %Y')`"
output:
  word_document: default
---


```{r setup, include=FALSE}
knitr::opts_chunk$set(echo = TRUE)
library(haven)
library(tidyverse)
Antropometria <- read_dta("~/Documents/GitHub/Rbasico/files/Antropometria.dta")
```

## Problema 1. Explorar la base Antropometria
1. Muestra el numero de columnas 
2. Muestra las primeras 15 observaciones
3. Estima los cuartiles de talla
4. Estima la talla minima y la talla maxima

```{r, eval=FALSE, echo=FALSE}
# Llamo a la libreria haven porque se que Antropometria tiene un formato dta
library(haven)

# Uso la funcion read_dta y pego la direccion local donde tengo la base
Antropometria <- read_dta("~/Documents/GitHub/Rbasico/files/Antropometria.dta")

# Uso la funcion ncol para observar el numero de columnas
ncol(Antropometria)

# Uso la funcion head para enseñar las primeras 15 observaciones
head(Antropometria, 15)

# Uso el operador $ para seleccionar la columna talla y despues aplico
# la funcion quantile. NOTA utilizo la opcion na.rm = TRUE en caso de que tenga observaciones con NA
quantile(Antropometria$talla, na.rm = TRUE)

# Uso la funcion max y min para estimar el maximo y minimo de talla
max(Antropometria$talla, na.rm = TRUE)

min(Antropometria$talla, na.rm = TRUE)

# Opcion 2 uso la funcion summary para obtener un resumen de las estadisticas
summary(Antropometria$talla)
```

## Problema 2. Manejo de datos
1. Crea una nueva variable llamada id, que junte las variables folio e intp
2. Usa la funcion unique() para contar el numero de ids unicos.
3. Selecciona las variables sexo, edad, peso y talla
a) Usando base R
b) Usando dplyr
4. Crea una variable llamada imc y estima el indice de masa corporal
(kg/(mt)^2)
a) Usando base R
b) Usando dplyr
5. Crea una variable con las categorias de imc de la OMS. Apoyate utilizando los criterios usados en la tarea 1.
a) Usando base R
b) Usando dplyr
6. Guarda un dataframe solo para mujeres y uno solo para hombres, llamalos mujeres_df y hombres_df.
```{r, eval=FALSE, echo=FALSE}
# 1. Uso el operador $ y la funcion paste0 para juntar las variables folio e intp
Antropometria$id <- paste0(Antropometria$folio, Antropometria$intp)

# 2. Uso la funcion unique() y length() para contar el numero de ids unicos.
length(unique(Antropometria$id))

# 3. Selecciono las variables sexo, edad, peso y talla. NOTA: Usare la funcion head para que la consola solo imprima las primeras observaciones como demostracion de la respuesta

# a) Usando base R
head(Antropometria[, c("sexo", "edad", "peso", "talla")], 3)

# b) Usando dplyr
# LLAMO A LA LIBRERIA TIDYVERSE AL INICIO DE MI SCRIPT
library(tidyverse)
head(select(Antropometria, "sexo", "edad", "peso", "talla"), 3)

# 4. Creo una variable llamada imc y estima el indice de masa corporal
# (kg/(mt)^2). NOTA: Usare la funcion head para que la consola solo imprima las primeras observaciones como demostracion de la respuesta

# a) Usando base R
Antropometria$imc <- Antropometria$peso/(Antropometria$talla/100)^2
head(Antropometria$imc,3)

# b) Usando dplyr

Antropometria <- mutate(Antropometria, imc = peso/(talla/100)^2)
head(Antropometria$imc,3)

# 5. Creo una variable con las categorias de imc de la OMS utilizando los criterios usados en la tarea 1.

# a) Usando base R
Antropometria$imc_cat <- rep(NA, nrow(Antropometria))
Antropometria$imc_cat[Antropometria$imc < 18] <- "Bajo peso"
Antropometria$imc_cat[Antropometria$imc >= 18 & Antropometria$imc <= 24.9] <- "Peso normal"
Antropometria$imc_cat[Antropometria$imc > 24.9 & Antropometria$imc <= 29.9] <- "Sobrepeso"
Antropometria$imc_cat[Antropometria$imc > 29.9 & Antropometria$imc <= 34.5] <-  "Obesidad grado I"
Antropometria$imc_cat[Antropometria$imc > 34.5 & Antropometria$imc <= 39.9] <-  "Obesidad grado II"
Antropometria$imc_cat[Antropometria$imc > 39.9] <-  "Obesidad grado III"

# Verifico usando funcion table y la opcion exclude = NULL para ver observaciones que no cayeron en ninguna categoria (es decir NAs)

table(Antropometria$imc_cat, exclude = NULL)

# b) Usando dplyr

Antropometria <- Antropometria %>% 
                 mutate(imc_cat = case_when(imc < 18 ~ "Bajo peso",
                                            imc >= 18 & imc <= 24.9 ~ "Peso normal",
                                            imc> 24.9 & imc <= 29.9 ~ "Sobrepeso",
                                            imc > 29.9 & imc <= 34.5 ~ "Obesidad grado I",
                                            imc > 34.5 & imc <= 39.9 ~ "Obesidad grado II",
                                            imc > 39.9 ~ "Obesidad grado III"))

# Verifico

table(Antropometria$imc_cat, exclude = NULL)

# Extra, ver quienes no tienen categoria

sinimc <- filter(Antropometria, is.na(imc))

sinimc[, c("peso","talla","imc", "imc_cat")]

# Concluyo que son los individuos sin datos completos

# 6. Guarda un dataframe solo para mujeres y uno solo para hombres, llamalos mujeres_df y hombres_df.

mujeres_df <- filter(Antropometria, sexo == 2)

# Verifico
table(mujeres_df$sexo, exclude = NULL)

hombres_df <- filter(Antropometria, sexo == 1)

# Verifico
table(hombres_df$sexo, exclude = NULL)



```

