---
title: "PASPE 2023: R básico"
subtitle: "Tarea 3"
author: "Rossana Torres Alvarez"
date: "`r format(Sys.time(), '%B %d, %Y')`"
output:
  word_document: default
---


```{r setup, include=FALSE}
library(tidyverse)
knitr::opts_chunk$set(echo = TRUE)
```

# Graficas
Corre las siguientes lineas de codigo
```{r,message=FALSE}
library(tidyverse)
head(mpg)
```
Lo que observas es un resumen del dataframe **mpg**, que ontiene observaciones recopiladas por la Agencia de Protección Ambiental de EE. UU. sobre 38 modelos de automóviles. Para aprender mas sobre esta base corre la siguiente linea
```{r, eval = FALSE}
?mpg

```
Podras leer el significado de cada variable

## Preguntas

1. Crea una grafica que en el eje x contenga la variable **displ** (tamaño de motor) y en el eje y la variable **hwy** (eficiencia del combustible).

```{r, echo=TRUE, warning=FALSE}
ggplot(data = mpg) + 
  geom_point(mapping = aes(x = displ, y = hwy))

```

2. Crea una grafica que en el eje x contenga la variable **displ** (tamaño de motor) y en el eje y la variable **hwy** (eficiencia del combustible) usando la variable **class** (modelo de automóvil) para colorear los puntos. 

```{r, echo=TRUE, warning=FALSE}
ggplot(data = mpg) + 
  geom_point(mapping = aes(x = displ, y = hwy, color = class))

```

3. Repite la grafica anterior, solo que ahora cambia el tamaño de los puntos de acuerdo al modelo de automóvil (Hint: usa size dentro de aes()). 

```{r, echo=TRUE, warning=FALSE}
ggplot(data = mpg) + 
  geom_point(mapping = aes(x = displ, y = hwy, size = class))

```

4. El gráfico muestra una relación negativa entre el tamaño del motor (**displ**) y la eficiencia del combustible (**hwy**). Añade una capa extra a la grafica de la pregunta 1, utilizando geom\_smooth(). Esencialmente, geom\_smooth() agrega una línea de tendencia sobre un gráfico existente. Apoyate en google o en la pestaña de ayuda de RStudio para utilizar la funcion correctamente. 

```{r, echo=TRUE, warning=FALSE, message=FALSE}
ggplot(data = mpg) + 
  geom_point(mapping = aes(x = displ, y = hwy)) + 
  geom_smooth(mapping = aes(x = displ, y = hwy))

```

