---
title: "PASPE 2024: R básico"
subtitle: "Tarea 4"
author: "Rossana Torres Alvarez"
date: "`r format(Sys.time(), '%B %d, %Y')`"
output:
  word_document: default
---


```{r setup, include=FALSE}
library(tidyverse)
knitr::opts_chunk$set(echo = TRUE)
```

# Problema 1. Funciones e if else statements

1. Explica lo que hace esta función y muestra un ejemplo de su uso

```{r, eval = TRUE}
f3 <- function(x, y) {
  rep(y, length.out = length(x))
}
```


```{r, eval=FALSE, echo=FALSE}
# La funcion repite el elemento y, tantas veces como la longitud del objeto x. Demostracion:

# x es un vector de 3 elementos
x <- c(1:3)
# Verifico
length(x)

# y es una variable numerica con valor 1 
y = 1

# Mi funcion me debe imprimir 1 tres veces:
f3(x = c(1:3), y = 1)

```


2. Escribe una función llamada vectorType, que tenga como input un vector y devuelva la frase: "El vector es numerico" o "El vector es caracter" o "El vector no es ni numerico ni caracter" (Hint: Usa las funciones is.numeric(), is.character())

```{r, echo=TRUE, eval=FALSE, echo=FALSE}
vectorType = function(vector){
  if(is.numeric(vector)) {
    print("El vector es numerico")
  } else if (is.character(vector)){
    print("El vector es caracter")
  } else {
    print("El vector no es ni numerico ni caracter")
  }
}

vectorType(x)
vectorType(y)
vectorType(z)

```
3. Prueba tu función con los siguientes vectores
```{r, warning=FALSE}
x = 1:10
y = c("Copito", "Firulais")
z = c(TRUE, FALSE, NA)


```
3. Explica la diferencia entre un if else statement y la función ifelse() que usamos en el laboratorio 2

```{r, echo = FALSE, eval=FALSE}
# Un if else statement nos devuelve un solo valor logico. En cambio, la funcion ifelse nos devuelve vectores de valores logicos.

```

## Problema 2. For loops

1. Escribir un for loop para calcular la media de cada columna en el dataframe mtcars (preecargada).

```{r, warning=FALSE, echo=FALSE, eval=FALSE}
medias <- c()
print(medias)

for (col in 1:ncol(mtcars)) {

 medias[col] <- (mean(mtcars[,col]))
  
}

# Verificar
print(medias)
```


2. Instala el paquete nycflights13. Al cargar el paquete, tendrás disponible una base de datos llamada flights. Verifica qué clase de objeto es la base flights. Si es necesario, conviértela a data.frame. Determina el tipo de cada columna en la base usando un for loop.

```{r, warning=FALSE, echo=FALSE, eval=FALSE}
#install.packages("nycflights13") # Esto solo se hace una vez en la vida!!
library(nycflights13)

# Inspecciono
class(flights)

# Cambio a dataframe
flights_df <- data.frame(flights)

tipo <- c()

print(tipo)

for (col in 1:ncol(flights_df)) {

 tipo[col] <- (class(flights_df[,col]))
  
}

# Verificar
print(tipo)
```


3. Escribir un for loop que calcule el número de valores únicos en cada columna del dataframe iris (precargada en R).
```{r, warning=FALSE, echo=FALSE, eval=FALSE}
unicos <- c()

print(unicos)

for (col in 1:ncol(iris)) {

 unicos[col] <- length(unique(iris[,col]))
  
}

# Verificar
print(unicos)
```

