---
title: "PASPE 2023: R básico"
subtitle: "Tarea 4"
author: "Tu Nombre"
date: "`r format(Sys.time(), '%B %d, %Y')`"
output:
  word_document: default
---


```{r setup, include=FALSE}
library(tidyverse)
knitr::opts_chunk$set(echo = TRUE)
```

# Problema 1. Funciones e if else statements

1. Explica lo que hace esta función

```{r, eval = FALSE}
f3 <- function(x, y) {
  rep(y, length.out = length(x))
}
```
2. Escribe una función llamada vectorType, que tenga como input un vector y devuelva la frase: "El vector es numerico" o "El vector es caracter" o "El vector no es ni numerico ni caracter" (Hint: Usa las funciones is.numeric(), is.character())

```{r, echo=FALSE}
vectorType = function(vector){
  if(is.numeric(vector)) {
    print("El vector es numerico")
  } else if (is.character(vector)){
    print("El vector es caracter")
  } else {
    print("El vector no es ni numerico ni caracter")
  }
}

```
3. Prueba tu función con los siguientes vectores
```{r}
x = 1:10
y = c("Copito", "Firulais")
z = c(TRUE, FALSE, NA)

```
3. Explica la diferencia entre un if else statement y la función ifelse() que usamos en el laboratorio 2

## Problema 2. For loops

Escribir un for loop para:

1. Calcular la media de cada columna en el dataframe mtcars.
2. Determinar el tipo de cada columna en nycflights13::flights.
3. Calcule el número de valores únicos en cada columna del dataframe iris.

